# 审计实务中碰到的问题，在建工程一般借款资本化

提问人：cxf1032741569 时间：2019-05-21 16:58:29
审计的公司，在建工程金额很大，已经超出了所有一般借款的金额，今年又新进来一笔一般借款，这笔借款的利息也直接开始资本化么

回答人：chenyiwei
一般借款利息的资本化需从严把握。请参考：《瑞华研究 2010 ～ 2016 汇编》
之 “问题1-1-35（一般借款费用资本化问题）”。